hu: Hidraulikafolyadék típusa: DOT 4; DOT 5.1; Ásványi olaj; Egyéb
el: Τύπος υδραυλικού υγρού: DOT 4; DOT 5.1; Ορυκτέλαιο; Άλλο
nl: Hydraulische vloeistof type: DOT 4; DOT 5.1; Minerale olie; Overig
nb: Type hydraulikkvæske: DOT 4; DOT 5.1; Mineralolje; Annet
hr-HR: Vrsta hidraulične tekućine: DOT 4; DOT 5.1; Mineralno ulje; Ostalo
pt-PT: Tipo de fluido hidráulico: DOT 4; DOT 5.1; Óleo mineral; Outro
bg-BG: Тип хидравлична течност: DOT 4; DOT 5.1; Минерално масло; Други
ro-RO: Tipul de fluid hidraulic: DOT 4; DOT 5.1; Ulei mineral; Altele
sk-SK: Typ hydraulickej kvapaliny: DOT 4; DOT 5.1; Minerálny olej; Iné
fi: Hydraulinesteen tyyppi: DOT 4; DOT 5.1; Mineraaliöljy; Muu
th: ชนิดของน้ำมันไฮดรอลิก: DOT 4; DOT 5.1; มิเนอรัลออยล์; อื่นๆ
tr: Hidrolik sıvı tipi: DOT 4; DOT 5.1; Mineral yağ; Diğer
de: Typ der Hydraulikflüssigkeit: DOT 4; DOT 5.1; Mineralöl; Sonstiges
ko: 유압유 종류: DOT 4; DOT 5.1; 미네랄 오일; 기타
es: Tipo de fluido hidráulico: DOT 4; DOT 5.1; Aceite mineral; Otro
lt-LT: Hidraulinio skysčio tipas: DOT 4; DOT 5.1; Mineralinė alyva; Kita
it: Tipo di fluido idraulico: DOT 4; DOT 5.1; Olio minerale; Altro
sl-SI: Vrsta hidravlične tekočine: DOT 4; DOT 5.1; Mineralno olje; Drugo
vi: Loại dầu thủy lực: DOT 4; DOT 5.1; Dầu khoáng; Khác
sv: Typ av hydraulvätska: DOT 4; DOT 5.1; Mineralolja; Övrigt
da: Type hydraulikvæske: DOT 4; DOT 5.1; Mineralsk olie; Andet
ru: Тип гидравлической жидкости: DOT 4; DOT 5.1; Минеральное масло; Другое
cs: Typ hydraulické kapaliny: DOT 4; DOT 5.1; Minerální olej; Ostatní
fr: Type de liquide hydraulique: DOT 4; DOT 5.1; Huile minérale; Autre
pl: Typ płynu hydraulicznego: DOT 4; DOT 5.1; Olej mineralny; Inne
zh-CN: 液压油类型: DOT 4; DOT 5.1; 矿物油; 其他
ja: 作動油タイプ: DOT 4; DOT 5.1; ミネラルオイル; その他
en: Hydraulic fluid type: DOT 4; DOT 5.1; Mineral oil; Other
zh-TW: 液壓油類型: DOT 4; DOT 5.1; 礦物油; 其他
pt-BR: Fluido hidráulico tipo: DOT 4; DOT 5.1; Óleo mineral; Outro